臺灣花蓮地方法院刑事判決　　　　　　　　　　　　　　九十年度易字第四八號
　　公　訴　人　臺灣花蓮地方法院檢察署檢察官
　　被　　　告　己○○
　　　　　　　　辛○○
　　　　　　　　甲○○
右列被告等因竊盜案件，經檢察官提起公訴（九十年度偵字第二二○五號）及移送併
案審理（九十年度偵字第二五八七號），本院判決如左：
    主  文
辛○○連續結夥三人以上竊盜，處有期徒刑玖月。
己○○、甲○○連續結夥三人以上竊盜，累犯，各處有期徒刑捌月。
    事  實
一、辛○○基於意圖為自己不法所有之概括犯意，夥同壬○○（另案審理），於民國
    九十年七月二日中午十二時許，由辛○○駕駛其所有未懸掛車牌之大貨車（引擎
    號碼為0000000號）搭載壬○○，在花蓮縣鳳林鎮○○路十七號前，共同
    竊取戊○○所有之農用耕耘機引擎一部，得手後運往花蓮縣鳳林鎮○○路十四號
    交予不知情之黃慶厚修理。嗣於同年八月十三日，為警循線查獲。
二、辛○○嗣承前述不法所有之犯意，夥同有犯意聯絡之己○○（前曾於八十二年間
    ，因違反麻醉藥品管制條例案件，經本院判處有期徒刑三月確定，於八十七年四
    月二十一日執行完畢）、甲○○（曾於八十七年間，因違反麻醉藥品管理條例案
    件，經本院判處有期徒刑三月，於八十七年十二月三日執行完畢），基於概括之
    犯意，先於九十年八月四日晚上八、九時許，由辛○○駕駛上開大貨車，搭載李
    、楊二人，在花蓮縣瑞穗鄉○○村○○路國華山莊後方乙○○之西瓜園內，共同
    徒手竊取乙○○所有之西瓜三十粒，得手後，放置於上開車輛內，以供渠等食用
    。嗣於翌日（五日）凌晨一時三十分許，復共乘上開車輛，在國華山莊以東二百
    公尺處，竊取丁○○種植於該處之紅龍果二十五粒，得手後即駕車離去。嗣經丁○○當場發覺報警處理，嗣為警在花蓮縣瑞穗鄉○○村○○道路當場查獲，並起
    出竊得之西瓜三十粒、紅龍果二十五粒。
三、案經丁○○訴由花蓮縣警察局鳳林分局報請臺灣花蓮地方法院檢察署檢察官偵查
    起訴及移送併案審理。
    理  由
一、訊據被告辛○○、己○○、甲○○矢口否認上開犯行，被告辛○○辯稱：「係壬○○叫我幫忙載農用耕耘機引擎，並不知道機器不是他的」、「當天我只負責開
    車，甲○○說要看漂流木，我車子要開走時，己○○才說他去撿水果」云云，另
    辯稱：「我們當天只是剛好路過，看到滿地都是水果，若真的要偷，為何只拿二
    十五粒。」云云。被告己○○先辯稱：「當時是颱風天過後，我是用撿的，那些
    水果都是壞的。僅我一人下去撿，當時只是要撿廢鐵，剛好看到水果泡水，才撿
    水果上來」。復辯稱：「我們真的是用撿的，當時滿地都有西瓜、柚子，警察也
    有破開來看，裡面都是壞的。」云云，被告甲○○辯稱：「當天颱風過後，我們
    剛好經過西瓜園，己○○下去看西瓜，我看漂流木，之後去載機車，然後又回來
    經過紅龍果園，己○○拿著袋子去裝紅龍果，辛○○也跟著下去，事後才知道己○○撿了水果」云云。經查：
（一）就被告辛○○竊取農用耕耘機引擎部分，業據證人壬○○於警訊中證稱：「於
      九十年七月二日中午十二時，由辛○○告知在鳳林鎮○○路十七號右側倉庫前
      ，有耕耘機引擎一台，共同前往竊取，由辛○○駕駛無牌照之大貨車，前往該
      處竊取，並載至我舅舅黃慶厚所經營之修理場修理，尚未談分贓條件，就被警
      方循線查獲」（見移送併案之警卷第八頁之第二次警訊筆錄）。雖證人壬○○
      於本院中證稱：「引擎是我在萬里溪旁發現，放在溪邊，我就叫辛○○幫我載
      。我有說我在溪邊撿的，不知道是何人的。我撿來時，也不知道是戊○○的。
      辛○○知道那不是我的東西。」等語，其中就竊取農用耕耘機引擎之地點雖前
      後證述不同，然就被告辛○○明知該引擎並非壬○○所有，卻共同載往黃慶厚
      處修復等節，應可確認，是以被告辛○○辯稱，不知道該引擎並非壬○○所有
      等語，並非可採。次核諸證人壬○○於警訊中兩次筆錄中，第一次筆錄係陳稱
      ：「是我於九十年七月二日中午十二時許，打電話叫辛○○駕駛自小貨車，共
      同前往萬里溪旁載運耕耘機，辛○○純粹幫忙，沒有分贓」等語，第二次才供
      承為二人共同至鳳林鎮○○路十七號右側倉庫前竊取等詞，其為何有上開不同
      供述，業據證人即花蓮縣警察局鳳林分局刑事組偵查員張祐銓於偵查中證稱：
      「（問：壬○○為何第二次筆錄會承認？）辛○○在長橋派出所做筆錄，當時
      都把責任推給壬○○，壬○○聽到後，回分局刑事組主動要做第二次筆錄才供
      出實情，但之後他想起自己在緩刑中或假釋中，對我說他出庭要再否認」等語
      （見九十年度偵字第二五八七號九十年十月二十三日訊問筆錄，經調卷後附於
      本院卷內），故應認壬○○於警訊中之第二次筆錄所述內容較為真實，即壬○○與被告辛○○係在花蓮縣鳳林鎮○○路十七號前共同竊取耕耘機引擎，且被
      告辛○○對此亦屬知情，並有犯意聯絡及行為分擔。此外，另有被害人戊○○
      於警訊中之指述及證人黃慶厚於警訊、偵查中之證詞，並有贓證物品認領保管
      收據、刑案現場平面圖影本各一份、刑案現場照片影本四張附卷可參，被告壬○○強詞否認，不足採信，此部分犯行堪予認定。
（二）就被告辛○○、己○○、甲○○竊取水果部分，業據被害人丁○○到庭指述稱
      ：「（法官問：有無人偷紅龍果？）是被告三人，他們三人都有下去偷，是現
      摘的，並非撿掉在地上的。（法官問：為何剛好目睹失竊經過？）我在該處種
    三年水果，長期都有被竊的情況，案發前三天，也有被偷的情形，我因為沒有
      帶手機，無法報案，只好埋伏在該處，後來在當天發現，確實目睹被告三人著
      手偷摘我的水果。（法官問：被告三人是否也竊取乙○○的西瓜？）是的，被
      告三人先偷西瓜，是用手去摘，直接抱到車上，之後再去我園裡偷我的水果。
      被告偷西瓜時間，是晚上八、九點，我有報警，警察有來，但被告三人已經跑
      了。凌晨一點多，被告三人又回來我的果園偷水果。（法官問：為何確認偷竊
      者就是被告三人？）我看到被告三人下園偷紅龍果，就跟蹤，且人贓俱獲，是
      用手摘的。（法官問：水果園有無電燈？）沒有。（法官問：丁○○如何確認
      就是被告三人？）我就在圍籬前面埋伏，圍籬旁邊就是馬路，他們的貨車就停
      在圍籬門口，他們三人從我園裡走出來，我就直接報案。（法官問：紅龍果有
      幾人拿？）他們用袋子裝，其中一人拿著。另外兩個人，和拿紅龍果的人一起
      回到車上。」等詞，核與警訊、偵查中之指述均相符。另證人即花蓮縣警察局
      鳳林分局瑞穗分駐所之查獲警員丙○○到庭證稱，該處沒有路燈但當天月亮蠻
      亮，能見度還不錯，視線還算好等語，故堪認被害人丁○○描述其紅龍果及乙○○之西瓜遭竊情形，應屬可信，其既埋伏該處，見被告三人竊盜經過，且當
      時能見度尚佳，況被告三人所乘之車輛確有被害人丁○○、乙○○之水果，故
      堪認丁○○應不致有所誤認，其所言實為真實可信。此外，另據被害人乙○○
      於警訊、本院調查中指述甚明，另有贓證物認領保管收據二份、現場圖一份、
      照片六張附卷可參，被告三人空言否認，委不足採，應予依法論科。
二、核被告辛○○所為，係犯刑法第三百二十條第一項竊盜罪、第三百二十一條第一
    項第四款之結夥三人以上竊盜罪。被告己○○、甲○○所為，係犯刑法第三百二
    十一條第一項第四款之結夥三人以上竊盜罪。公訴人認被告辛○○、己○○、甲○○破壞丁○○作為防盜用之圍籬，另有毀損安全設備罪竊盜罪，然查，本件查
    獲警員丙○○、庚○○到庭證稱未仔細查看丁○○之紅龍果園有無遭破壞等語，
    故本件尚難認被告三人犯有毀損安全設備竊盜罪，併此敘明。被告辛○○與壬○○之間，辛○○與己○○、甲○○間，均有犯意聯絡及行為分擔，為共同正犯。
    核被告辛○○所為三次竊盜行為，被告己○○、甲○○所為二次竊盜行為，均時
    間緊接，所犯罪名相同，顯係出於概括之犯意為之，為連續犯，爰依刑法第五十
    六條之規定論以結夥三人以上竊盜罪，並加重其刑。本件檢察官移送併案之部分
    與起訴之部分既有上開連續犯之裁判上一罪關係，本院自得併予審酌，附此敘明
    。查被告己○○於八十二年間，因違反麻醉藥品管制條例案件，經本院判處有期
    徒刑三月確定，於八十七年四月二十一日執行完畢，被告甲○○於八十七年間，
    因違反麻醉藥品管理條例案件，經本院判處有期徒刑三月，於八十七年十二月三
    日執行完畢，渠等於五年內再犯本件有期徒刑以上之罪，為累犯，均應依刑法第
    四十七條規定加重其刑，並遞加重其刑。爰審酌被告三人之犯罪動機、手段、所
    竊取財物之價值尚屬輕微，然被告三人犯後無悔改之心，未坦承犯行等一切情狀
    ，分別量處如主文所示之刑。扣案之藍波刀一把（九十年度偵字第二二○五號之
    扣案物）並非被告三人所有，亦非本件供渠等犯罪所用之物，無庸宣告沒收，附
    此敘明。
據上論斷，應依刑事訴訟法第二百九十九條第一項前段、刑法第二十八條、第五十六
條、第三百二十一條第一項第四款、第四十七條，判決如主文。
本案經檢察官李子春到庭執行職務。
中      華    民      國    九十一    年      一      月      三      日
                              臺灣花蓮地方法院刑事庭
                                  法  官  鄭  培  麗
右正本證明與原本無異。
如對本判決不服，應於送達後十日內，向本院提出上訴狀。（應抄附繕本）告訴人或
被害人如對於本判決不服者，應具備理由請求檢察官上訴，其上訴期間之計算係以檢
察官收受判決正本之日期為準。
                                  法律書記官
中      華      民      國    九十一    年      一      月      四      日
附錄本決論罪之法律條文：
刑法第三百二十一條：
犯竊盜罪而有左列情形之一者，處六月以上五年以下有期徒刑：
一、於夜間侵入住宅或有人居住之建築物、船艦或隱匿其內而犯之者。
二、毀越門扇、牆垣或其他安全設備而犯之者。
三、攜帶兇器而犯之者。
四、結夥三人以上而犯之者。
五、乘火災、水災或其他災害之際而犯之者。
六、在車站或埠頭而犯之者。
前項之未遂犯罰之。
